【裁判字號】    95,聲再,48
【裁判日期】    950620
【裁判案由】    聲請再審
【裁判全文】
臺灣高等法院高雄分院刑事裁定          95年度聲再字第48號
再審聲請人
即受判決人  甲○○原名蔡順發.
上列聲請人因背信等案件，對於本院81年度上訴字第2019號中華
民國81年12月10日第二審確定判決（臺灣高雄地方法院81年度自
字第238號），聲請再審，本院裁定如下：
    主  文
再審之聲請駁回。
    理  由
一、聲請意旨如附件聲請再審狀所載。
二、按法院認為無再審理由者，應以裁定駁回之。經前項裁定後
    ，不得更以同一原因聲請再審。刑事訴訟法第434 條定有明
    文。次按因發見確實之新證據，足認受有罪判決之人應受無
    罪之判決者，得聲請再審，固為刑事訴訟法第420 條第1 項
    第6 款所明定。惟所謂發見新證據，係指該證據當時已經存
    在，為法院及當事人所不及知，不及調查斟酌，至其後始行
    發見，且就證據本身形式上觀察，固不以絕對不須經過調查
    程序為條件，但必須顯然可認為足以動搖原有罪確定判決，
    而為受判決人無罪、免訴、免刑或輕於原判決所認罪名之判
    決者為限。此受理聲請再審之最後事實審法院，應就聲請再
    審理由之所謂「新證據」，是否具備事實審判決前已經存在
    ，為法院、當事人所不知，事後方行發見之「嶄新性」，及
    顯然可認足以動搖原有罪確定判決，應為無罪、免訴、免刑
    或輕於原判決罪名之「顯然性」二要件，加以審查，為判斷
    應否准予開始再審之準據；有最高法院85年度台抗字第308
    號、78年度台抗字第145 號裁定及77年度台上字第55號判決
    可資參照。
三、本件聲請人主張：黃棟、林淑貞、沈榮生、蔡正茂、吳慶斌
    等人有侵占及偽證刑責，又聲請人所提之律師函、和解書、
    部分清償證明、黃棟代墊蔡順發清償債務及繳納稅款等明細
    表、屏東縣屏東市調解委員會通知、土地建築改良物抵押權
    設定契約書、土地建物登記委託書等證物為新證據云云。經
    查：關於黃棟、林淑貞、沈榮生、蔡正茂、吳慶斌等人有侵
    占及偽證刑責，及律師函、和解書、部分清償證明、黃棟代
    墊蔡順發清償債務及繳納稅款等明細表、屏東縣屏東市調解
    委員會通知部分，聲請人亦曾以之為新證據向本院聲請再審
    ，經本院於93年10月14日以93年度聲再字第129 號、於95年
    2 月16日以95年度聲再字第7 號裁定，認上開證據非屬刑事
    訴訟法第420 條第1 項第6 款之新證據，而駁回其再審之聲
    請在案，有該裁定在卷可憑。聲請人復以上開同一理由聲請
    再審，揆諸前揭規定，此部分聲請再審之程序違背規定，應
    予駁回。
四、聲請人又主張：土地建築改良物抵押權設定契約書、土地建
    物登記委託書為新證據云云。惟查：聲請人提出之土地建築
    改良物抵押權設定契約書業經本院81年度上訴字第2019號刑
    事判決採為證據，有該判決附卷可稽；又聲請人提出之土地
    建物登記委託書係其於74年6 月26日所書立，自非屬原確定
    判決審理時為聲請人所不知，於判決後始行發現者，顯非「
    新證據」。
五、綜上所述，本件聲請人所提出之新證據，或為已經本院以無
    再審理由駁回在案之證據，或與刑事訴訟法第420 條第1 項
    第6 款規定不符，本件聲請人據以聲請再審，應認為再審不
    合法及無再審理由，均應予駁回。
六、爰依刑事訴訟法第433 條、第434 條第1項 ，裁定如主文。
中    華    民    國    95    年    6     月    20    日
                  刑事第六庭  審判長法  官  王憲義
                                    法  官  張盛喜
                                    法  官  李璧君
以上正本證明與原本無異。
如不服本裁定應於送達後5 日內向本院提出抗告狀。
中    華    民    國    95    年    6     月    20    日
                                    書記官  林淑敏


司法院資訊處製作；財團法人民間司法改革基金會備份。
